【裁判字號】    97,審小上,123
【裁判日期】    980123
【裁判案由】    損害賠償
【裁判全文】
台灣高雄地方法院民事裁定           97年度審小上字第123號
上  訴  人  乙○○
被上訴人    甲○○
上列當事人間請求損害賠償事件，上訴人對於民國97年10月28日
本院高雄簡易庭97年度雄小字第5373號第一審判決提起上訴，本
院裁定如下：
    主  文
上訴駁回。
第二審訴訟費用新台幣壹仟伍佰元由上訴人負擔。
    理  由
一、按對於小額程序第一審判決之上訴，非以其違背法令為理由
    ，不得為之；又上訴狀內應記載上訴理由，表明下列各款事
    項：1.原判決所違背之法令及其具體內容。2.依訴訟資料可
    認為原判決有違背法令之具體事實，民事訴訟法第436 條之
    24第2 項、第436 條之25分別定有明文。故對小額訴訟程序
    之第一審判決提起上訴時，其上訴狀或理由書應具體指摘原
    判決有何不適用法規或適用法規不當之情形，並揭示該法規
    之條項或其內容；若係成文法以外之法則，應揭示該法則之
    旨趣；倘為司法院解釋或最高法院之判例，則應揭示該判解
    之字號或其內容；如依民事訴訟法第469 條第1 款至第5 款
    所列情形為理由時，其上訴狀或理由書應揭示合於該條款之
    事實。如其上訴狀未依此項方法表明理由，其上訴即不合法
    ，應駁回其上訴。
二、上訴意旨略以：被上訴人於伊與訴外人台灣電訊網路服務股
    份有限公司（下稱台灣電訊公司）間請求損害賠償事件（下
    稱系爭事件），擔任台灣電訊公司之訴訟代理人，明知台灣
    電訊公司之輔佐人李懿琳已於民國96年2 月9 日在本院第一
    審（案號：95年度訴字第4602號）公開言詞辯論程序，就伊
    所提出之編號5 證據（下稱系爭證據），經審判長訊問「我
    就直接請妳解釋，原證5 妳有看到嗎？」、「這是妳們公司
    所出具的條款？」等問題，先後自承「有」、「對…我們在
    民國93年底所修改，那個時候有做過一次修改，那個時候的
    版本其實就是原證5 」等語，竟仍於96年11月6 日在系爭事
    件第二審言詞辯論程序（案號：台灣高等法院高雄分院96年
    度上字第145 號），基於意圖散布於眾而誹謗及侮辱伊之故
    意，在未禁止旁聽而屬不特定多數人得進入法庭共見共聞之
    情況下，針對系爭證據先後指摘伊「那些東西就是把它拼揍
    到空白文件上面，然後做成一個文件才能夠把整個契約條款
    印出來」、「原證5 他們那些文件，其實是變造了一個日期
    ，變造了一個網址」等語，任意公開指摘伊變造證物，被上
    訴人所為足以損害伊之名譽；原審認定被上訴人為訴訟權之
    正當行使，並無損害伊名譽之故意，但對於伊之主張為何不
    採，被上訴人之行為為何不屬過失，原判決未敘明理由；有
    關私文書爭執部分，伊已主張依最高法院18年上字第1679號
    判例，被上訴人為空言爭執，但原判決不採，亦未敘明理由
    等情。
三、經查：上訴意旨所指原判決就伊於原審主張、被上訴人之行
    為為何不屬過失及被上訴人就伊之主張空言爭執等部分未敘
    明理由云云，乃屬事實認定之問題；且經原審已斟酌調查證
    據及兩造全辯論意旨，認定被上訴人之上開言論，尚不符合
    侵權行為之要件，未構成侵權行為，自無須依侵權行為法則
    負損害賠償責任，核其理由並無違法不當之處，亦無適用法
    規顯然不合法律規定，或顯然違反司法院現尚有效之大法官
    會議之解釋、最高法院尚有效判例等情形。至於上訴人指摘
    原判決不當，洵未具體說明究有如何不適用法規或適用不當
    之處，亦未揭示該法之條項或其內容之事實，誠難認對原判
    決之如何違背法令已有具體指摘，揆諸前揭條文及說明，自
    屬於法不合。
四、綜上所述，上訴人提起上訴非以違背法令為由，洵非適法。
    從而，本件上訴不合法，自應予駁回。
五、復按於小額訴訟之上訴程序，法院為訴訟費用之裁判時，應
    確定其費用額，民事訴訟法第436 條之19第1 項、第436 條
    之32第1 項定有明文。本件第二審裁判費用為新台幣（下同
    ）1,500 元，應由上訴人負擔，爰併為裁定如主文第2 項所
    示。
據上論結，本件上訴為不合法，依民事訴訟法第436 條之32第1
項、第2 項、第436 條之19第1 項、第444 條第1 項前段、第95
條、第78條，裁定如主文。
中    華    民    國    98    年    1     月    23    日
                  民事第二庭
                      審判長法  官  陳嘉惠
                            法  官  秦慧君
                            法  官  劉定安
正本係照原本作成。
本裁定不得抗告。
中    華    民    國    98    年    1     月    23    日
                                書記官  楊雅蘭


司法院資訊處製作；財團法人民間司法改革基金會備份。
